【裁判字號】    95,訴,107
【裁判日期】    950317
【裁判案由】    違反毒品危害防制條例
【裁判全文】
臺灣新竹地方法院宣示判決筆錄           95年度訴字第107號
公  訴  人  臺灣新竹地方法院檢察署檢察官
被      告  甲○○  39歲民.
指定辯護人  本院公設辯護人  乙○○
上列被告因違反毒品危害防制條例案件，檢察官提起公訴（94年
度毒偵字第2258號），及移送併案審理（95年度毒偵字第318號
）後，聲請改依協商程序而為判決，本院於中華民國95年3月17
日下午5時，在本院刑事第九法庭宣示判決，出席職員如下：
法官起立朗讀判決主文、犯罪事實要旨、處罰條文，及告以上訴
限制、期間並提出上訴狀之法院，且諭知記載其內容：
一、主  文：
    甲○○連續施用第一級毒品，累犯，處有期徒刑拾月。扣案
    之第一級毒品海洛因壹包（毛重零點貳公克）沒收銷燬之。
    又施用第二級毒品，累犯，處有期徒刑伍月。扣案之安非他
    命吸食玻璃頭貳支、吸管陸支及裝置安非他命之空袋壹個均
    沒收之。應執行有期徒刑壹年壹月。扣案之第一級毒品海洛
    因壹包（毛重零點貳公克）沒收銷燬之。扣案之安非他命吸
    食玻璃頭貳支、吸管陸支及裝置安非他命之空袋壹個均沒收
    之。
二、犯罪事實要旨：
（一）甲○○前曾於民國92年間因違反毒品危害防制條例案件，
      經本院於93年3 月31日以93年度訴字第100 號就施用第一
      級毒品部分判處有期徒刑6 月，施用第二級毒品部分判處
      有期徒刑4 月，定應執行刑為有期徒刑8 月，於93年5 月
      17日確定，並於94年1 月27日縮刑期滿執行完畢。
（二）甲○○前曾於91年間因施用毒品案件，經臺灣新竹地方法
      院檢察署檢察官聲請，而經本院於91年6 月21日以91年度
      毒聲字第664 號裁定送勒戒處所施以觀察、勒戒，因觀察
      、勒戒後，認無繼續施用毒品傾向，而經臺灣新竹地方法
      院檢察署檢察官於91年8 月9 日以91年度毒偵字第685 號
      為不起訴處分確定。其又於前揭不起訴處分確定後5 年內
      之91年間，因施用毒品案件，經臺灣新竹地方法院檢察署
      檢察官聲請，而經本院於91年12月3 日以91年度毒聲字第
      1108號裁定送勒戒處所觀察、勒戒，旋因觀察、勒戒後，
      因認無繼續施用毒品傾向，而經臺灣新竹地方法院檢察署
      檢察官於91年12月27日以91年度毒偵字第1507號為不起訴
      處分確定。其又於前述不起訴處分確定後5 年內之92年間
      ，因施用毒品案件，經臺灣新竹地方法院檢察署檢察官聲
      請，而經本院於92年11月10日以92年度毒聲字第814 號裁
      定令入戒治處所施以強制戒治1 年。其此部分施用毒品犯
      行，並經臺灣新竹地方法院檢察署檢察官起訴，而經本院
      於93年3 月31日以93年度訴字第100 號就施用第一級毒品
      部分判處有期徒刑6 月，施用第二級毒品部分判處有期徒
      刑4 月，定應執行刑為有期徒刑8 月，於93年5 月17日確
      定。至其強制戒治部分，因毒品危害防制條例修正，而於
      93年1 月9 日出所。
（三）詎甲○○仍未戒除毒癮，於前開觀察、勒戒執行完畢後5
      年內，又基於施用第一級毒品海洛因之概括犯意，自94年
      8 月17日早上某時起至94年11月29日早上某時止，在其友
      人位於新竹縣竹北市之住處及其住處，以將第一級毒品海
      洛因摻入香菸中吸食之方式，連續施用第一級毒品海洛因
      多次。又另行起意，並基於施用第二級毒品安非他命之犯
      意，於94年8 月17日早上某時許，在其友人位於新竹縣竹
      北市之住處，以將安非他命置放玻璃球內用火燒烤，讓其
      熔化起煙霧，再以吸食器吸食所產生之煙霧之方式，施用
      第二級毒品安非他命1 次。嗣分別（一）於94年8 月17日
      20時40分許，為警在新竹縣湖口鄉德盛村22鄰德盛111 號
      處查獲，並扣得安非他命吸食玻璃頭2 支、吸管6 支及裝
      置安非他命之空袋1 個等物。（二）又於94年11月29日14
      時許，甲○○攜帶第一級毒品海洛因1 包（毛重0.2 公克
      ），至新竹縣警察局竹北分局供述其所為施用第一級毒品
      海洛因犯行，因而為警循線查悉上情。
三、扣案之海洛因1 包（毛重0.2 公克），為第一級毒品，應依
    毒品危害防制條例第18條第1 項前段之規定宣告沒收銷燬之
    。又扣案之安非他命吸食玻璃頭2 支、吸管6 支及裝置安非
    他命之空袋1 個等物，均為被告所有，且均係供被告為上揭
    犯行所用之物等情，業據被告供述在卷，爰應依刑法第38條
    第1 項第2 款之規定宣告沒收之。
四、處罰條文：
    毒品危害防制條例第10條第1 項、第2 項。
五、協商判決除有刑事訴訟法第454 條之4 第1 項第1 款於本訊
    問程序終結前，被告撤銷協商合意或檢察官撤回協商聲請者
    ；第2 款被告協商之意思非出於自由意志者；第4 款被告所
    犯之罪非第455 條之2 第1 項所定得以協商判決者；第6 款
    被告有其他較重之裁判上一罪之犯罪事實者；第7 款法院認
    應諭知免刑或免訴、不受理者情形之一，及違反同條第2 項
    「法院應於協商合意範圍內為判決；法院為協商判決所科之
    刑，以宣告緩刑或2 年以下有期徒刑、拘役或罰金為限」之
    規定者外，檢察官與被告均不得上訴。
六、如有前項得上訴之情形，得自收受宣示判決筆錄送達之日起
    10 日內，向本院提出上訴書狀，上訴於第二審法院。
中    華    民    國    95    年     3    月    17    日
                  刑事第五庭    書  記  官  汪淑菁
                                法      官  楊惠芬
以上筆錄正本係照原本作成。
中    華    民    國    95    年    3     月    20    日
                                書  記  官  汪淑菁
附錄本案論罪科刑法條：
毒品危害防制條例第10條：
施用第一級毒品者，處6 月以上5 年以下有期徒刑。
施用第二級毒品者，處3 年以下有期徒刑。


司法院資訊處製作；財團法人民間司法改革基金會備份。
